# 限售期的股票，能否放在交易性金融资产里面

提问人：pangniu8 时间：2015-07-30 13:57:41
@chenyiwei 陈老师你好~请问限售期的股票，能否放在交易性金融资产里面？若放在交易性金融资产里面，年底还在禁售期，公允价值变动损益能否在利润表中体现。 谢谢~

回答人：chenyiwei
参照《企业会计准则解释第 3 号》第二条规定：
二、企业持有上市公司限售股权，对上市公司不具有控制、共同控制或重大影响的，应当如何进行会计处理？ 答：企业持有上市公司限售股权（不包括股权分置改革中持有的限售股权），对上市公司不具有控制、共同控制或重大影响的，应当按照《企业会计准则第 22 号--金融工具确认和计量》的规定，将该限售股权划分为可供出售金融资产或以公允价值计量且其变动计入当期损益的金融资产。 企业在确定上市公司限售股权公允价值时，应当按照《企业会计准则第 22 号--金融工具确认和计量》有关公允价值确定的规定执行，不得改变企业会计准则规定的公允价值确定原则和方法。 本解释发布前未按上述规定确定所持有限售股权公允价值的，应当按照《企业会计准则第 28 号--会计政策、会计估计变更和差错更正》进行处理。
一般情况下，风险投资机构、共同基金以及类似主体（即合并报表准则中的“投资性主体”）可将限售股投资指定为以公允价值计量且其变动计入当期损益的金融资产核算；其他主体更适合于作为可供出售金融资产核算。